臺灣臺中地方法院刑事判決
111年度交訴字第86號
公  訴  人  臺灣臺中地方檢察署檢察官
被      告  𨶒荷婷




上列被告因肇事逃逸罪案件，經檢察官提起公訴（111年度偵字
第2583號），被告於準備程序中就被訴之事實為有罪之陳述，檢
察官聲請改依協商程序而為判決，本院合議庭裁定由受命法官獨
任進行認罪協商程序，判決如下：
　　主    文
𨶒荷婷駕駛動力交通工具發生交通事故，致人傷害而逃逸，處有
期徒刑參月，如易科罰金，以新臺幣壹仟元折算壹日。緩刑貳年
。
    犯罪事實及理由
一、本件被告姓名為「𨶒荷婷」，起訴書載為「閻荷婷」，應予
    更正。
二、本件犯罪事實及證據，除證據部分應補充記載「被告𨶒荷婷
    於本院準備程序時之自白、告訴人吳怡萱於本院準備程序時
    之陳述」外，餘均引用檢察官起訴書之記載（如附件）。
三、本案經檢察官與被告於審判外達成協商之合意，且被告已認
    罪，其合意內容為：被告係犯刑法第185條之4第1項前段肇
    事逃逸罪，處有期徒刑參月，如易科罰金，以新臺幣壹仟元
    折算壹日。緩刑貳年。經查，上開協商合意並無刑事訴訟法
    第455條之4第1項所列情形之一，檢察官聲請改依協商程序
    而為判決，本院爰不經言詞辯論，於協商合意範圍內為協商
    判決。
四、應適用之法條：依刑事訴訟法第455條之2第1項、第455條之
    4第2項、第455條之8、第454條第2項，刑法第185條之4第1
    項前段、第2項、第41條第1項、第74條第1項第1款，判決如
    主文。
五、附記事項：
　　被告對於本件事故之發生，並無過失，有臺中市政府警察局
    道路交通事故初步分析研判表在卷可參，起訴書亦認被告無
    過失，爰依刑法第185條之4第2項規定減輕其刑。　　
六、協商判決除有刑事訴訟法第455條之4第1項第1款於本訊問程
    序終結前，被告撤銷協商合意或檢察官撤回協商聲請者；第
    2款被告協商之意思非出於自由意志者；第4款被告所犯之罪
    非第455條之2第1項所定得以協商判決者；第6款被告有其他
    較重之裁判上一罪之犯罪事實者；第7款法院認應諭知免刑
    或免訴、不受理者情形之一，及違反同條第2項「法院應於
    協商合意範圍內為判決；法院為協商判決所科之刑，以宣告
    緩刑或二年以下有期徒刑、拘役或罰金為限」之規定者外，
    不得上訴。
七、如不服本件判決，且有前述得提起上訴之情形，應於收受判
    決送達後20日內向本院提出上訴書狀（應敘述具體理由並附
    繕本）。上訴書狀如未敘述理由，應於上訴期間屆滿後20日
    內補提理由書於本院。
本案經檢察官張子凡提起公訴，檢察官賴謝銓到庭執行職務。　
中　　華　　民　　國　　111 　年　　4 　　月　　22　　日
　　              刑事第五庭    法  官  黃龍忠
以上正本證明與原本無異。
告訴人或被害人如不服判決，應備理由具狀向檢察官請求上訴，
上訴期間之計算，以檢察官收受判決正本之日起算。
                                書記官  華鵲云
中　　華　　民　　國　　111 　年　　4 　　月　　22　　日

附錄論罪科刑法條
中華民國刑法第185條之4
駕駛動力交通工具發生交通事故，致人傷害而逃逸者，處 6 月
以上 5 年以下有期徒刑；致人於死或重傷而逃逸者，處 1 年以
上 7 年以下有期徒刑。
犯前項之罪，駕駛人於發生交通事故致人死傷係無過失者，減輕
或免除其刑。
附件：
臺灣臺中地方檢察署檢察官起訴書
                                     111年度偵字第2583號
　　被　　　告　閻荷婷　女　75歲（民國00年0月00日生）
　　　　　　　　　　　　住○○市○○區○○○○街0○0號6
　　　　　　　　　　　　 樓
　　　　　　　　　　　　國民身分證統一編號：Z000000000號
上列被告因肇事逃逸案件，業經偵查終結，認應提起公訴，茲將
犯罪事實及證據並所犯法條分敘如下：
　　　　犯罪事實
一、閻荷婷（涉犯過失傷害罪嫌，另以不起訴處分）於民國110
    年11月16日下午，駕駛車牌號碼0000-00號自小客貨車，沿
    臺中市西屯區文心路3段由西屯路往臺灣大道方向行駛，於
    同日13時53分許，途經臺中市西屯區文心路3段與青海路2段
    交岔路口時，適吳怡萱騎乘車牌號碼000-0000號普通重型機
    車，沿臺中市西屯區文心路3段由西屯路往臺灣大道方向行
    駛至上開交岔路口時，因變換車道不當而不慎撞及閻荷婷駕
    駛之前揭車輛，吳怡萱因而受有左上肢、左下肢擦傷之傷害
    。詎閻荷婷發生交通事故後明知有人受傷，仍未予以救護或
    停留現場等候警方處理，竟基於肇事致人傷害逃逸之犯意，仍
    逕行駕駛前揭車輛沿文心路3段往臺灣大道方向直行逃逸。
    嗣經員警獲報趕抵現場，並調閱現場監視器，循線查知上情
    。
二、案經吳怡萱訴由臺中市政府警察局第六分局報告偵辦。
　　　　證據並所犯法條
一、證據清單及待證事實：
編號 證據名稱 待證事實 1 被告閻荷婷於警詢、偵查中之供述 ①證明其於上揭時、地與吳怡萱發生碰撞，並駕車離開現場之事實。 ②證明其於上揭時、地與吳怡萱機車發生碰撞後，曾聽到異音，足見其對車禍發生有所認知之事實。 ③矢口否認有何肇事逃逸犯行之事實。 2 證人即告訴人吳怡萱於警詢、偵查中之指訴 證明閻荷婷於上揭時、地與其發生交通事故致其受傷，並駕車逃逸之事實。 3 臺中市政府警察局第六分局道路交通事故現場圖、道路交通事故調查報告表㈠㈡、臺中市政府警察局道路交通事故談話紀錄表、交通事故補充資料表 證明閻荷婷於上揭時、地與吳怡萱發生交通事故，且吳怡萱因而受有傷勢，而閻荷婷仍駕車逃逸之事實。 4 道路交通事故肇事人自首情形紀錄表 證明閻荷婷於上揭時、地與吳怡萱發生交通事故後仍駕車逃逸之事實。 5 道路交通事故初步分析研判表 證明閻荷婷對於前開交通事故無肇事因素之事實。 6 現場監視器錄影光碟暨畫面擷圖 證明閻荷婷於上揭時、地發生事故後，曾突然煞車乙情，足見其對於車禍發生有所認知之事實。 7 現場暨車輛照片 證明閻荷婷駕駛之車輛於上揭時、地與吳怡萱騎乘之機車發生交通事故之事實。 8 中國醫藥大學附設醫院診斷證明書 證明吳怡萱因前開交通事故而受有如犯罪事實欄所載傷勢之事實。 9 車輛詳細資料報表 證明車牌號碼0000-00號自小客貨車、NDU-9732號普通重型機車分別係由閻荷婷、吳怡萱所駕駛、騎乘之事實。 
二、核被告所為，係犯刑法第185條之4第1項前段肇事致人傷害
    逃逸罪嫌。又被告對於本件事故之發生，並無過失，有臺中
    市政府警察局道路交通事故初步分析研判表在卷可參，請依
    同法第185條之4第2項規定減輕或免除其刑。
三、依刑事訴訟法第251條第1項提起公訴。
　　此　致
臺灣臺中地方法院
中　　華　　民　　國　 111　　年　　3 　　月　　2 　　日
　         　　　　　　       檢  察  官  張  子  凡　　
本件正本證明與原本無異
中　　華　　民　　國　 111　　年　　3 　　月　　10　　日
　        　　　　　　　　　　書  記  官  洪  志  銘